【裁判字號】    92,簡上,40
【裁判日期】    920711
【裁判案由】    傷害
【裁判全文】
臺灣士林地方法院刑事判決                          九十二年度簡上字第四號
    上  訴  人  臺灣士林地方法院檢察署檢察官
    被      告  乙○○
右列上訴人因傷害案件，不服本院士林簡易庭中華民國九十一年十二月二十四日，九
十年度士簡字第七一三號第一審判決（聲請簡易判決處刑案號：九十一年度偵字第一
一一七二號），提起上訴，本院管轄之第二審合議庭判決如左：
    主  文
原判決撤銷。
乙○○傷害人之身體，處拘役貳拾日，如易科罰金以參佰元折算壹日。雨傘壹把沒收
。
    事  實
一、乙○○與甲○為鄰居關係，素來不睦，於民國九十一年三月十七日下午二時許，
    乙○○於臺北縣淡水鎮○○路○段一五九號青年公園社區警衛室前偶遇甲○，因
    乙○○嫌棄甲○身上之香水味道，雙方因而發生口角衝突，乙○○竟基於普通傷
    害之故意，持其所有之雨傘及放置在警衛室旁之掃把毆打甲○身體，致甲○受有
    右頸肩部挫傷紅腫、右前臂挫傷瘀腫、左中指挫傷等傷害。
二、案經甲○訴請臺灣士林地方法院檢察署檢察官偵查並聲請簡易判決處刑。
    理  由
一、被告乙○○經本院合法傳喚未著，而其於偵查中矢口否認右揭傷害犯行，辯稱：
    當天伊與告訴人發生口角，告訴人有拉扯伊，伊並無拉扯告訴人云云。惟查：右
    揭犯罪事實，業據告訴人於偵查、本院調查審理時指訴歷歷 (九十一年度他字第
    六九五號，下稱他字卷第九至十頁、第三四至三五頁、本院卷第三二頁訊問筆錄
    及本院卷審判筆錄第二頁參照），核與證人即目睹案發經過之青年公園社區警衛
    楊偉於偵查中所證情節相符 (他字卷第四三至四四頁），告訴人因遭被告毆打受
    有右頸肩部挫傷紅腫、右前臂挫傷瘀腫、左中指挫傷等傷害，復有公祥醫院九十
    一年三月十七日甲種診斷證明書一紙附卷可稽 (他字卷第四頁），足見告訴人指
    訴與事實相符，堪可採信，被告偵查中所辯無非事後卸責之詞，不足採信。本件
    事證明確，被告傷害犯行洵堪認定。
二、核被告乙○○所為，係犯刑法第二百七十七條第一項之傷害罪。原審以被告犯行
    明確，加以論罪科刑，固非無見，惟查告訴人受傷後，其左手中指遠端指間關節
    僵直，難以彎曲，縱未達重傷害程度，然因手指乃人體重要活動肢體，且告訴人
    是一年逾七十之老人家，此等傷害對其心理及生理自已構成莫大傷害，生活上亦
    徒增不便，且由卷附案發後隨即拍攝之被告用以毆打告訴人之雨傘照片 (原審卷
    第十一頁參照）以觀，該雨傘已經扭曲變形，可見被告毆打告訴人時用力之猛，
    惡性之重，而其犯罪之動機竟僅係因為對告訴人家中與身上之味道不滿，顯對他
    人身體法益絲毫不加尊重等情，原審未及審酌上開情形，所處刑度顯屬過輕而有
    未當。又被告用以毆打告訴人之用之雨傘，係其所有供犯罪所用之物，業據被告
    於偵查中供明在卷，自應依法宣告沒收，原判決未審酌於此，自有可議之處，檢
    察官上訴意旨以量刑過輕執以指摘原判決不當，為有理由，自應由本院將原判決
    撤銷改判。爰審酌被告僅因細故，隨即起意傷人，顯對他人身體法益態度漠然，
    傷害者係一年逾七十之老人，且係以手持工具而非徒手方式毆人之手段、生活狀
    況、智識程度、並無犯罪前科紀錄，有臺灣高等法院檢察署刑案紀錄簡覆表附卷
    可按，素行尚稱良好、對告訴人身心所生損害程度、事後迄今已逾一年餘，卻未
    思取得告訴人原諒，積極達成民事和解，反而多方對告訴人提出毀損、誹謗、誣
    告等告訴之犯罪後態度等一切情狀，量處如主文第二項所示之刑，並諭知易科罰
    金之折算標準。被告用以毆打告訴人之雨傘，係其所有供犯罪所用之物，業據被
    告於偵查中供明在卷，自應依法宣告沒收。
三、被告乙○○經合法傳喚，無正當理由不到庭，爰不待其陳述逕行判決。
四、據上論斷，應依刑事訴訟法第四百五十五條之一第一項、第三項、第三百六十九
    條第一項前段、第三百七十一條、第三百六十四條、第二百九十九條第一項前段
    ，刑法第二百七十七條第一項、第四十一條第一項前段、第三十八條第一項第二
    款，罰金罰鍰提高標準條例第一條前段、第二條，判決如主文。
本案經檢察官劉異海到庭執行職務。
中     華     民     國     九十二    年      七      月      十一      日
                                  臺灣士林地方法院刑事第三庭
                                      審判長法  官  雷  雯  華
                                            法  官  李  育  仁
                                            法  官  王  沛  雷
本件不得上訴。
右正本證明與原本無異。
                                          書記官  詹  志  鵬
中     華     民     國     九十二    年      七      月      十一      日
附錄論罪科刑法條：
中華民國刑法第二百七十七條第一項：
 (普通傷害罪)
  傷害人之身體或健康者，處三年以下有期徒刑、拘役或一千元以下罰金。


司法院資訊處製作；財團法人民間司法改革基金會備份。
